【裁判字號】    89,易,4031
【裁判日期】    891226
【裁判案由】    賭博
【裁判全文】
台灣台中地方法院刑事判決                        八十九年度易字第四三一號
    公  訴  人  臺灣台中地方法院檢察署檢察官
    被      告  丁○○
                甲○○
                乙○○
                丙○○
右列被告因賭博案件，經檢察官聲請簡易判決處刑（八十九年度偵字第一一二九七、
一六三四０號），本院台中簡易庭認本件不宜以簡易判決處刑，簽移本院刑事庭改用
通常程序審判，本院判決如左：
    主  文
丁○○、甲○○共同以賭博為常業，丁○○處有期徒刑參月，如易科罰金，以參佰元
折算壹日；甲○○處有期徒刑貳月，如易科罰金，以參佰元折算壹日，緩刑貳年。扣
案之電動賭博機具陸台（包括滿貫大亨參台、紅白勝利壹台、台灣大老二壹台、小瑪
莉壹台）、賭資新台幣參仟參佰元，均沒收之。
乙○○、丙○○在公眾得出入之場所賭博財物，各處罰金壹仟元，如易服勞役，均以
參佰元折算壹日。扣案之電動賭博機具陸台（包括滿貫大亨參台、紅白勝利壹台、台
灣大老二壹台、小瑪莉壹台）、賭資新台幣參仟參佰元，均沒收之。
    事  實
一、丁○○自民國八十九年六月下旬起，在台中市○○區○○路二段四五號「深山檳
    榔店」之公眾得出入之場所，擺設電動賭博機具六台（包括滿貫大亨三台、紅白
    勝利一台、台灣大老二一台、小瑪莉一台），與不特定之人賭博財物，並以之為
    常業，恃以營生。即至上開處所參與賭博之人，先交付現金予丁○○以一比十之
    比例開分，如押中者，可得倍數不等之分數，再依累積之分數以同一比例兌換現
    金，如未押中，則分數自動從螢光幕消失，所押賭資即歸丁○○所有。丁○○於
    八十九年七月三日下午五、六時許因有事外出，遂委託具有犯意聯絡之鄰居甲○○，在上址擔任開分、洗分及兌換現金等工作。迨至當日二十一時許，適有乙○○、丙○○分別在該處賭玩滿貫大亨、台灣大老二機台時，為警當場查獲，並扣
    得前開電動賭博機具六台及在賭台、兌換籌碼處之櫃檯共扣得賭資新台幣（下同
    ）三千三百元。
二、案經台中市警察局第四分局移送臺灣臺中地方法院檢察署檢察官（被告甲○○、
    乙○○、丙○○部分）及臺灣臺中地方法院檢察署檢察官自動檢舉（被告丁○○
    部分）後聲請簡易判決處刑，本院台中簡易庭認本件不宜以簡易判決處刑，簽移
    本院刑事庭改用通常程序審理。
    理  由
一、右揭事實，迭據被告丁○○於本院審理時、被告甲○○、乙○○於警偵訊及本院
    審理時、被告丙○○於警偵訊時均坦承不諱，且互核相符，並有電動賭博機具六
    台、賭資三千三百元扣案可資佐證，復有現場照片五張附卷足稽。本件事證明確
    ，被告四人之犯行堪予認定。
二、按刑法上所謂常業犯，指反覆以同種類行為為目的之社會活動之職業性犯罪而言
    ，至於犯罪所得之多寡，是否恃此犯罪為唯一之謀生職業，則非所問，縱令兼有
    其他職業，仍無礙於該常業犯罪之成立（最高法院八十五年度台上字第五一０號
    判例可資參照）。再按常業犯，當然有連續性，並不發生連續犯問題（最高法院
    二十七年度上字第一九二五號判例可參）。本件被告丁○○在其經營之深山檳榔
    店擺設六台電動賭博機具與不特定人賭博，機台不少，規模不小，而被告丁○○
    於偵審時自承擺設機台一日可賺一千多元，檳榔攤一日只賺幾百元乙節，可認被
    告丁○○顯係以賭博為常業，並恃以營生，雖其另經營檳榔店，惟揆諸前開判例
    意旨，仍無解於其常業賭博犯罪之成立。被告丁○○委託鄰居甲○○為開分、洗
    分及兌換現金等工作，被告甲○○對於常業賭博之實施，顯有犯意聯絡及行為分
    擔。是核被告丁○○、甲○○所為，均係犯刑法第二百六十七條之常業賭博罪。
    其二人就常業賭博犯行，有犯意聯絡及行為分擔，為共同正犯。公訴人認被告丁○○、甲○○二人係犯刑法第二百六十六條第一項前段之普通賭博罪，尚有未洽
    ，起訴法條應予變更。核被告乙○○、丙○○所為，均係犯刑法第二百六十六條
    第一項前段之普通賭博罪。爰審酌被告丁○○前有三次賭博前科紀錄，均處罰金
    刑（有台灣台中地方法院檢察署刑案資料查註紀錄表在卷可憑），竟不思悔悟，
    復擺設電動賭博機具六台供人賭博，規模不小，敗壞社會風氣匪淺，且助長國民
    僥倖心理，被告甲○○受委託擔任開分、洗分及兌換現金等工作，未慮及賭博行
    為之不當，惟念及其僅係臨時幫忙之性質，被告乙○○、丙○○二人不從事正常
    之娛樂，而為本件與機台對賭之僥倖行為，其等思慮均欠週全，及被告四人於犯
    後均坦承不諱等一切情狀，分別量處如主文第一項、第二項所示之刑，被告丁○○、甲○○並均諭知易科罰金之折算標準，被告乙○○、丙○○並均諭知易服勞
    役之折算標準。末查被告甲○○前未曾受有期徒刑以上刑之宣告，有台灣高等法
    院被告全國前案紀錄表及台灣台中地方法院檢察署刑案資料查註紀錄表在卷可據
    ，其僅係受被告丁○○之委託，無償幫忙看僱檳榔攤及機台數小時，情節較輕，
    其經此次刑之宣告教訓後，當知所警惕而無再犯之虞，本院綜核各情，認其所宣
    告之刑，以暫不執行為適當，故併予宣告緩刑二年，以啟自新。扣案之電動賭博
    機具六台（包括滿貫大亨三台、紅白勝利一台、台灣大老二一台、小瑪莉一台）
    及賭資三千三百元，係當場賭博之器具與在賭檯及兌換籌碼處之財物，不問屬於
    犯人與否，應依刑法第二百六十六條第二項之規定宣告沒收之。
三、被告丙○○經合法傳喚，無正當理由不到庭，本院認其係應科罰金之案件，爰不
    待其陳述逕行判決。
據上論斷，應依刑事訴訟法第四百五十二條、三百零六條、第二百九十九條第一項前
段、第三百條，刑法第二百六十六條第一項前段、第二項、第二十八條、第二百六十
七條、第四十一條、第四十二條第二項、第七十四條第一款，罰金罰鍰提高標準條例
第一條前段、第二條，判決如主文。
中      華      民      國    八十九    年     十二     月    二十六    日
                              台灣台中地方法院刑事第六庭
                                      法  官  張  靜  琪
右正本證明與原本無異。
如不服本判決，應於判決送達後十日內向本院提出上訴狀，上訴於臺灣高等法院臺中
分院( 須附繕本 )。
                                      書記官
中      華      民      國    八十九    年     十二     月    二十六    日
附錄論罪科刑實體法條文：
刑法第二百六十七條
以賭博為常業者，處二年以下有期徒刑，得併科一千元以下罰金。
刑法第二百六十六條
在公共場所或公眾得出入之場所賭博財物者，處一千元以下罰金。但以供人暫時娛樂
之物為賭者，不在此限。
當場賭博之器具與在賭檯或兌換籌碼處之財物，不問屬於犯人與否，沒收之。


司法院資訊處製作；財團法人民間司法改革基金會備份。
